【裁判字號】    92,易緝,121
【裁判日期】    920527
【裁判案由】    竊盜等
【裁判全文】
臺灣高雄地方法院刑事判決                        九十二年度易緝字第一二一號
    公  訴  人  臺灣高雄地方法院檢察署檢察官
    被      告  丙○○
右列被告因竊盜等案件，經檢察官提起公訴（九十一年度偵字第二０三三四號），本
院判決如左：
    主  文
丙○○攜帶兇器竊盜未遂，累犯，處有期徒刑壹年。
扣案之螺絲起子壹支沒收。
    事  實
一、丙○○前於民國八十三年間因犯搶奪罪，經本院判處有期徒刑一年二月，並宣告
    緩刑四年確定，其於緩刑期之八十四年間，因再犯竊盜罪，經本院判處有期徒刑
    八月，故遭撤銷搶奪罪之緩刑宣告，二罪經合併定應執行有期徒刑一年十月，後
    入監執行至八十五年二月十四日假釋出獄，惟其於假釋期間又犯贓物罪，經本院
    判處有期徒刑五月，因而撤銷假釋再度入監執行殘刑，並接續執行贓物罪部分刑
    期，三罪業已於八十九年二月二十三日執行完畢。
二、詎其竟仍不知悔改，甫於九十一年間犯竊盜罪經本院於九十一年五月三十日判處
    有期徒刑一年確定後（刻於監獄執行中），又意圖為自己不法之所有，並基於毀
    損故意，於九十一年七月二十日上午六時十五分許（起訴書誤載為二十六日，應
    予更正），攜帶其所有客觀上對人之生命、身體具危險性可供兇器使用之螺絲起
    子一支，騎乘已事先將車牌拆卸置於腳踏板上之車牌號碼ＸＹＮ—０一九號機車
    ，至高雄縣仁武鄉○○村○○街十一號前，持前揭螺絲起子竊取甲○○所有停放
    在住處旁之車牌號碼ＸＯ—六九三號曳引車，於其正著手撬啟車門鎖之際，適為
    晨運返家之甲○○岳父乙○○發現制止，因而未得逞，惟車門鎖孔已遭其撬毀致
    不堪使用程度，足以生損害於甲○○。丙○○見竊行敗漏，發動機車欲逃離現場
    時，遭乙○○攔車阻止，致機車倒地，其遂棄車徒步逃逸，警方嗣後據報到場依
    據丙○○棄置之上開機車及腳踏板上之ＸＹＮ—０一九號車牌，循線查獲丙○○
    。
三、案經甲○○訴由高雄縣警察局仁武分局移送臺灣高雄地方法院檢察署檢察官偵查
    起訴。
    理  由
一、訊據被告丙○○否認上開竊盜犯行，先辯稱：上開ＸＹＮ—０一九號機車是伊的
    沒錯，但早於九十一年四月間出借予友人呂仲傑時即已失竊，當時其在外地，故
    未報案，乙○○是認錯人了云云。後又改稱：失竊現場遺留之ＸＹＮ—０一九號
    車牌是伊機車之車牌，機車之廠牌也與其機車相同，但車身顏色不同，伊的機車
    是深藍色等詞。經查；
（一）本案失竊地點所遺留之機車及腳踏板上之ＸＹＮ—０一九號車牌一面，確係於
      右揭時地偷竊被害人甲○○曳引車之竊賊，逃逸時棄置現場之物，業據發現竊
      賊之目擊證人乙○○於警訊時證述明確，並有現場照片八幀附卷足資佐認無誤
      。又上開ＸＹＮ—０一九號車牌，係被告所有之光陽牌重型機車車牌號碼，亦
      為被告所承認，並有車籍作業系統─查詢認可資料一紙在卷足稽，被告雖以車
      身顏色不符，否認該車為其所有，然依上開車籍查詢認可資料記載，被告所有
      之ＸＹＮ—０一九號機車，為光陽牌重型機車、車身顏色藍色、二００一年份
      出廠及汽缸容量為一０一ＣＣ等情，確與失竊現場留置之機車型種（重型）、
      顏色（藍色）、廠牌（光陽牌金翔鶴）、汽缸容量（由坐墊標示「金翔鶴一０
      ０」，可知應為１００ＣＣ汽缸）及新舊外觀等均相符合，有機車照片可資比
      對，足認竊賊棄置現場之上開機車及車牌，確為被告所有之ＸＹＮ—０一九號
      機車及車牌，洵堪肯認，被告否認該車非其所有，應非事實，不足採信。
（二）次查，本案棄車逃逸之竊賊為被告一情，已據警方當日依據車牌號碼查出車主
      為被告後，旋即於案發後二、三小時內，調取被告於九十一年二月間所拍攝之
      照片，供目擊證人乙○○指證確鑿（按該證人於警局指認之被告照片，應係被
      告於九十一年二月十日另犯他件竊盜罪為警查獲時所拍攝，此有本院九十一年
      度易字第八三七號刑事判決記載之犯罪事實可供參對），有指證筆錄及指證照
      片在卷可按，又被告嗣經本院通緝到案後，證人乙○○亦於本院審理時二度明
      確指認當日所見之偷車賊確為在庭之被告等語不移（見本院九十二年五月二十
      七日審理筆錄），本院參核證人乙○○當時返家發現竊賊持螺絲起子正在撬啟
      被害人曳引車車門，旋即上前質問制止，曾近距離目賭該名竊賊正面（約二、
      三步距離），並於竊賊逃逸前與其相互拉扯，且當時天色亦已大亮，竊賊當時
      復未戴安全帽等情節，分據乙○○於警訊及本院審理時陳明，且乙○○初於警
      訊所描述之竊賊身型瘦高、約一百八十公分、膚白等形貌，復與被告到案後自
陳其約一七八公分及本院審理期日所見被告為瘦高體型，膚色不黑等身形樣貌
      ，確均甚相吻合，足認乙○○於案發後數小時內，對被告半年內照片所為之警
      訊指認，應為正確無誤，其證詞足堪信為真實，自可採為認定被告犯罪之證據
      ，故被告應為偷竊被害人甲○○曳引車之行為人，已可認定。
（三）此外，參核被告於本案發生前半年，另於九十一年二月間所為之竊盜案情，亦
      係騎乘本案機車四處搜尋可下手行竊車輛，且均事先將車牌拆卸置於腳踏板上
      ，行竊手法亦均同持螺絲起子等工具為之，有本院九十一年度易字第八三七號
      刑事判決可稽，顯然與本案之犯罪情節，甚為相同，此亦可供作被告犯罪之參
      考。至被告另辯稱該車於九十一年四月間出借友人時失竊一節，除無相關失竊
      資料為憑，復據其陳稱無借車友人呂仲傑年籍住所資料可供查證，況由本案之
      竊賊行竊前事先將所使用之機車車牌拆卸置於機車腳踏板之情，亦可推知應為
      被告騎乘該車至現場行竊無誤，蓋其目的乃為避免因車主身分而遭查獲，然若
      如被告所言，乃他人偷竊其機車後再犯本案，則該偷車之人既非車主，即無因
      此遭查獲風險，當無事先將車牌拆卸必要，故被告所辯機車失竊之陳詞，應為
      其卸責之詞，亦不可採信。
（四）末查，被告著手行竊之際，適為晨運返家之乙○○發現制止，致未得手，惟被
      害人車輛之門鎖已遭其持螺絲起子撬毀不堪使用之情，分據被害人及乙○○於
      警訊或本院審理時陳明，並有被告行竊所用嗣遭其棄置現場之螺絲起子一支扣
      案，及被害人車輛左側門鎖孔遭撬毀照片在卷可資佐證，而該扣案之螺絲起子
      ，為質地堅硬之鐵製品，以之揮刺人體，足以傷害人之生命、身體，客觀上具
      有危險性，可供「兇器」使用，亦無疑義，故被告攜帶兇器竊盜未遂犯行，洵
      堪肯認，另毀損車門鎖部分，既經被害人合法告訴，自應一併審究。
（五）綜上所述，被告犯行，事證已明，應依法論科。
二、核被告攜帶螺絲起子撬毀被害人車輛門鎖，著手竊取該車，惟尚未得手即遭發現
    而未得財，核其所為，係犯刑法第三百二十一條第二項、第一項第三款之攜帶兇
    器竊盜未遂罪及同法第三百五十四條之毀損罪。被告所犯該二罪間，有方法目的
    之牽連關係，從一重之攜帶兇器竊盜未遂罪處斷。又被告之竊盜犯行，已著手於
    犯罪行為之實行而不遂，為未遂犯，此部分應依刑法第二十六條前段規定，按既
    遂犯之刑減輕之。再查，被告前於八十三年間因犯搶奪罪，經本院判處有期徒刑
    一年二月，並宣告緩刑四年確定，其於緩刑期之八十四年間，因再犯竊盜罪，經
    本院判處有期徒刑八月，故遭撤銷搶奪罪之緩刑宣告，二罪經合併定應執行有期
    徒刑一年十月，嗣入監執行至八十五年二月十四日假釋出獄，惟其於假釋期間又
    犯贓物罪，經本院判處有期徒刑五月，因而撤銷假釋再度入監執行殘刑，並接續
    執行贓物罪部分刑期，三罪嗣於八十九年二月二十三日執行完畢等事實，有臺灣
    高等法院被告全國前案紀錄表及臺灣高雄地方法院檢察署刑案資料查註紀錄表各
    一份在卷可按稽，其受有期徒刑之執行完畢後，五年以內再犯本件有期徒刑以上
    之罪，為累犯，應依刑法第四十七條規定加重其刑。被告本案所為之竊盜犯行，
    既有加重及減輕事由，故依法先加後減之。審酌被告除有前揭犯罪前科，另於九
    十一年二月間犯竊盜罪甫經本院於九十一年五月三十日判處有期徒刑一年確定（
    刻於監獄執行中）等情，亦為前揭刑案資料查註紀錄表載明，併有刑事判決附卷
    可稽，素行顯屬不佳，又再犯相同竊盜犯行，足見竊盜惡性不輕，及其犯後否認
    ，到案後亦無悔意等一切情狀，量處如主文所示之刑。扣案之螺絲起子一支，依
    據證人乙○○前揭證詞，應可認定為被告所有供犯本案竊盜犯罪所用之物無誤，
    故併依刑法第三十八條第一項第二款規定宣告沒收。
據上論斷，應依刑事訴訟法第二百九十九條第一項前段，刑法第三百二十一條第一項
第三款、第二項、第三百五十四條、第五十五條、第二十六條前段、第四十七條、第
三十八條第一項第二款，罰金罰鍰提高標準條例第一條前段，判決如主文。
中      華      民      國    九十二    年      五      月    二十七    日
                                臺灣高雄地方法院刑事第五庭
                                    法  官   陳  淑  卿
右正本證明與原本無異。
如不服本判決，應於判決送達後十日內，向本院提出上訴狀。
                                    書記官   羅  宗  賢
中      華      民      國    九十二    年      五      月    二十八    日
附錄本判決論罪之法條：
刑法第三百二十一條
犯竊盜罪而有左列情形之一者，處六月以上、五年以下有期徒刑：
一  於夜間侵入住宅或有人居住之建築物、船艦或隱匿其內而犯之者。
二  毀越門扇、牆垣或其他安全設備而犯之者。
三  攜帶兇器而犯之者。
四  結夥三人以上而犯之者。
五  乘火災、水災或其他災害之際而犯之者。
六  在車站或埠頭而犯之者。
前項之未遂犯罰之。
刑法第三百五十四條
毀棄、損壞前二條以外之他人之物或致令不堪用，足以生損害於公眾或他
人者，處二年以下有期徒刑、拘役或五百元以下罰金。


司法院資訊處製作；財團法人民間司法改革基金會備份。
